臺灣板橋地方法院民事裁定　　　　　　　94年度再易字第17號
聲　請　人　甲○○
相　對　人　友邦國際信用卡股份有限公司
法定代理人　陳寶英
上列當事人間請求給付信用卡帳款事件，聲請人對於本院民國94
年4 月22日94年度再易字第1 號確定裁定聲請再審，本院裁定如
下：
    主  文
聲請駁回。
聲請費用由聲請人負擔。
    理  由
一、本件聲請意旨略以：聲請人係因本院93年度簡上字第186 號
    確定判決有程序上之瑕疵，即相對人所提出之書狀不符法定
    程式，而於民國93年12月10日對原確定判決提起再審之訴，
    並未主張民事訴訟法第496 條第1 項第5 款「當事人於訴訟
    未經合法代理者」之再審事由，本院94年度再易字第1 號確
    定裁定，以「自由心證」或論理法則、經驗法則，認定聲請
    人係以民事訴訟法第496 條第1 項第5 款之再審事由，對原
    確定判決提起再審之訴，而依最高法院68年台再字第145 號
    判例意旨，裁定駁回聲請人所提再審之訴，顯未適法，爰於
    30日之不變期間內聲請再審（聲請人誤為提起再審之訴）云
    云。
二、按再審之訴，法院認無再審理由，判決駁回後，不得以同一
    事由，對於原確定判決或駁回再審之訴之確定判決，更行提
    起再審之訴，民事訴訟法第498 條之1 定有明文。上開條文
    規定於聲請再審準用之，同法第507 條亦著有規定。
三、經查：
（一）聲請人主張本院93年度簡上字第186 號原確定判決有程序
      上之瑕疵（即相對人歷審所提出之書狀不符法定程式），
      而對原確定判決提起再審之訴，因其於「民事再審之訴狀
      」內，並未明確指出原確定判決係有民事訴訟法第496 條
      第1 項或497 條之再審事由（即未具體說明該再審事由之
      法條為何），本院94年度再易字第1 號確定裁定，依聲請
      人所主張原確定判決有相對人歷審提出書狀不符法定程式
      之程序上瑕疵之事實，探求聲請人真意為主張民事訴訟法
      第496 條第1 項第5 款「當事人於訴訟未經合法代理者」
      之再審事由，於法並無不合。
（二）聲請人以本院93年度簡上字第186 號原確定判決有相對人
      歷審所提出書狀不符法定程式之程序上瑕疵為再審理由，
      提起再審之訴，經本院認無再審理由，以94年度再易字第
      1 號裁定駁回後，聲請人仍以原確定判決有程序上瑕疵之
      同一事由，對上開駁回再審之訴之確定裁定，更行聲請再
      審，揆諸上揭法律規定，聲請人更行聲請本件再審，顯不
      合法，應予裁定駁回。
四、依民事訴訟法第507 條、第502 條第1 項、第95條、第78條
    ，裁定如主文。
中　　華　　民　　國　　94　　年　　8 　　月　　11　　日
                  民事第二庭    審判長法　官　林錫凱
                                      法　官　徐福晉
                                      法　官　連士綱
以上正本證明與原本無異
本裁定不得抗告
中　　華　　民　　國　　94　　年　　8 　　月　　11　　日
                                      書記官　李宏明
